【裁判字號】    95,裁,1585
【裁判日期】    950720
【裁判案由】    有關行政執行事務
【裁判全文】
最  高  行  政  法  院  裁  定
                                     95年度裁字第01585號
聲  請  人  丙○○
聲  請  人  丁○○
聲  請  人  乙○○○
相  對  人  法務部行政執行署
代  表  人  甲○○
上列聲請人因有關行政執行事務事件，對於中華民國93年9月9日
本院93年度裁字第01142號裁定，聲請再審。本院裁定如下：
    主  文
再審之聲請駁回。
再審訴訟費用由聲請人負擔。
    理  由
一、按對於本院裁定聲請再審，依行政訴訟法第283條準用同法
    第277條第1項第4款之規定，必須表明再審理由及關於再審
    理由並遵守不變期間之證據。所謂表明再審理由，必須指明
    其所再審之裁定，有如何合於行政訴訟法第273條第1項、第
    2項所定再審事由之具體情事始為相當，倘僅泛言有何條款
    之再審事由，而無具體情事；或僅指明所聲請再審之裁定前
    各程序所為裁判，有如何再審事由，而未一語指及其所聲請
    再審之裁定有如何合於再審之事由者，均難謂已適法表明再
    審理由，其再審之聲請，即屬不合法。
二、聲請人因行政執行事務事件，不服相對人91年度署聲議字第
    0016號聲明異議決定書，提起訴願，遭決定不受理，遂提起
    行政訴訟，案經台北高等行政法院以91年度訴字第4547號裁
    定駁回聲請人之訴後，提起抗告，經本院以93年度裁字第11
    42號裁定（下稱原確定裁定）予以駁回而告確定。聲請人仍
    不服，向台北高等行政法院聲請再審，經台北高等行政法院
    以93年度再字第73號裁定駁回關於再審原告主張行政訴訟法
    第273條第1項第11款、第12款、第13款及第14款等再審事由
    部分，並以相同字號裁定將本件關於聲請人主張行政訴訟法
    第273條第1項第1款部分移送本院。
三、本件聲請人對本院原確定裁定聲請再審，聲請意旨略以：按
    人民有請願、訴願及訴訟之權，憲法第16條定有明文。相對
    人之行政處分不得記載「不得聲明不服」，剝奪人民之訴願
    權及訴訟權，司法院釋字第384號解釋在案。且憲法第78 條
    規定：「司法院解釋憲法，並有統一解釋法律及命令之權」
    。本件原裁定牴觸該解釋令，顯適用法規有錯誤，有行政訴
    訟法第273條第1項之情形，自應依法廢棄原裁定，撤銷訴願
    決定及異議決定等語。而對其所聲請再審之本院原確定裁定
    以我國關於行政執行程序爭執係採聲明異議之特別救濟程序
    ，而非採訴願、行政訴訟之一般救濟程序，故對於聲明異議
    之決定不得聲明不服，原審法院91年度訴字第4547號裁定駁
    回聲請人在原審之訴並無不合而予駁回之論斷，有如何合於
    法定再審事由之具體情事，並未一語指及，顯未合法表明再
    審理由，揆諸首揭說明，其再審之聲請於法不合，應予駁回
    。
四、依行政訴訟法第283條、第278條第1項、第104條、民事訴訟
    法第95條、第78條，裁定如主文。
中    華    民    國    95    年    7     月    20    日
                  第三庭審判長法  官  趙  永  康
                              法  官  黃  合  文
                              法  官  侯  東  昇
                              法  官  黃  淑  玲
                              法  官  林  文  舟
以  上  正  本  證  明  與  原  本  無  異
中    華    民    國    95    年    7     月    21    日
                              書記官  彭  秀  玲


司法院資訊處製作；財團法人民間司法改革基金會備份。
